【裁判字號】    87,易,1299
【裁判日期】    890106
【裁判案由】    竊盜
【裁判全文】
臺灣新竹地方法院刑事判決                        八十七年度易字第一二九九號
    公  訴  人  臺灣新竹地方法院檢察署檢察官
    被      告  戊○○
右列被告因竊盜案件，經檢察官提起公訴（臺灣新竹地方法院檢察署八十七年度偵字
第五五一五號），及移送併案審理（臺灣新竹地方法院檢察署八十七年度偵字第六四
八九號、八二三六號、八十八年度偵字第七一二二號、七一二三號、臺灣桃園地方法
院檢察署八十八年度偵字第一七九九四號），本院判決如左：
    主  文
戊○○連續竊盜，累犯，處有期徒刑壹年陸月，並應於刑之執行前令入勞動場所強制
工作參年。
扣案之鑰匙參支沒收。
    事  實
一、戊○○曾於七十八年間因竊盜案件經本院判處拘役四十日減為拘役二十日確定，
    於七十八年五月三日因羈押日數折抵刑期執行完畢；再於八十四年間因竊盜罪經
    本院判處有期徒刑十月確定，於八十五年六月二十日縮刑期滿執行完畢；又於八
    十六年間因竊盜、違反麻醉藥品管理條例罪經本院分別判處有期徒刑六月、七月
    ，並定其應執行刑為有期徒刑一年確定，於八十七年四月七日執行完畢；復於八
    十六年間因竊盜罪經台灣板橋地方法院判處拘役四十日確定，於八十七年五月十
    七日執行完畢；仍不知悔改，竟基於概括之犯意，意圖為自己不法之所有，自民
    國八十七年八月六日起至八十八年十一月二十六日止，連續多次在如附表所示之
    時間、地點，以如附表所示之方法，竊取如附表示之物品，且屢次為警查獲移送
    偵查經飭回、限制住居或具保後，依然再犯，而有竊盜習慣。
二、案經新竹市警察局第一分局報告台灣新竹地方法院檢察署檢察官偵查起訴，及新
    竹縣警察局竹東分局、新竹市警察局第二分局、台北市政府查警察局中正第二分
    局報告台灣新竹地方法院檢察署檢察官、桃園縣警察局桃園分局報告台灣桃園地
    方法院檢察署檢察官偵查後移送併案審理。
    理  由
一、訊據被告戊○○對於如附表所示編號第一、三、四、五號犯行坦承不諱，核與被
    害人乙○○、丁○○、甲○○、証人即被害人郭雅美之子陳孝所述情節相符。被
    告另稱伊雖有竊取如附表所示編號二之機車，但竊取之地點係在新竹縣竹東鎮街
    上，而非在新竹市○○街；至於如附表所示編號六之事實，係伊自家樂福量販店
    外帶前開二條峰牌香菸進入店內，因只是暫時進入店內買內褲，故未將香菸寄在
    寄物箱，該二條香菸並非伊所竊取云云。惟查：被告於警訊時坦承如附表所示編
    號二之機車係在新竹市○○街三十九號前所竊取。於偵查中復供稱係在新竹市○
    ○街三十九號前所竊取，當時車鑰匙插在上面。核與被害人丙○○所述情節相符
    。是被告稱前開機車係在竹東鎮街上所竊取云云，尚不足採。再被告如附表所示
    編號六行竊之事實，業據証人即家樂福量販店警衛己○○於警訊時供明在卷。被
    告於警訊及偵查中均坦承有在家樂福量販店內，將前開香菸放在外套內用手夾住
    走出收銀台後被查獲之事實。又被告係於當日十五時許進入家樂福量販店，十六
    時二十分許被查獲，有卷附筆錄可稽，顯非僅係一時進入店內購買內褲，而係在
    店內逗留多時，渠所稱因暫時進入店內購買內褲，故未將香菸寄放在寄物箱，而
    將店外之香菸攜帶入內，顯與常理相違。是被告前開所辯，尚不足採。此外，並
    有車輛竊盜個別資料查詢報表六紙、失竊報告一紙、贓證物品認領保管收據六紙
    附卷可稽、鑰匙三支扣案可証，本件事証明確，被告犯行堪以認定。
二、核被告所為，係犯刑法第三百二十條第一項之竊盜罪。其前後六次竊盜犯行，時
    間緊接，犯罪構成要件相同，顯係基於概括之犯意反覆為之，為連續犯，依刑法
    第五十六條之規定以一罪論，並加重其刑。再被告曾於八十六年間因竊盜、違反
    麻醉藥品管理條例罪經本院分別判處有期徒刑六月、七月，並定其應執行刑為有
    期徒刑一年確定，於八十七年四月七日執行完畢，有本院之被告全國前案紀錄表
    附卷可稽，被告於刑之執行完畢後五年內再犯本件有期徒刑以上之罪，為累犯，
    依法遞加重其刑。爰審酌被告之犯罪手段，所竊取物品之價值及恣意取他人之交
    通工具，屢次被查獲、判刑依然再犯，犯罪後之態度等一切情狀，量處如主文所
    示之刑示懲。
三、另被告為十八歲以上之竊盜犯，曾於七十八年間因竊盜案件經本院判處拘役四十
    日減為拘役二十日確定，於七十八年五月三日因羈押日數折抵刑期執行完畢；再
    於八十四年間因竊盜罪經本院判處有期徒刑十月確定，於八十五年六月二十日縮
    刑期滿執行完畢；又於八十六年間因竊盜、違反麻醉藥品管理條例罪經本院分別
    判處有期徒刑六月、七月，並定其應執行刑為有期徒刑一年確定，於八十七年四
    月七日執行完畢；復於八十六年間因竊盜罪經台灣板橋地方法院判處拘役四十日
    確定，於八十七年五月十七日執行完畢，有本院之被告全國前案紀錄表可稽。渠
    已有多次竊盜犯行被查獲判刑，本件復於八十七年八月至八十八年十一月間為本
    件六次竊盜犯行，顯有竊盜之犯罪習慣，爰併依竊盜犯贓物犯保安處分條例第三
    條第一項第一款、第四條、第五條第一項前段規定，諭知於刑之執行前令入勞動
    場所強制工作參年。
四、扣案之鑰匙三支係被告所有，供行竊所用之物，業據被告供明在卷，併依刑法第
    三十八條第一項第二款規定宣告沒收。
五、移送併辦意旨另以：被告尚於八十七年八月三十一日二十三時三十分許在桃園縣
    新屋鄉永安漁港北堤停車場竊取黃智達所有之ＫＡ─六六七０號自小客車，因認
    被告此部分另涉有竊盜罪嫌，移送本院併案審理（臺灣桃園地方法院檢察署八十
    七年度偵字第一三七八二號、臺灣新竹地方法院檢察署八十七年度偵字第六八四
    四號）。本件公訴人以被告涉有前開犯行，無非以被告友人庚○○於八十七年九
    月十三日三時許駕駛前開自小客車在中山高速公路南下七十一公里處（桃園楊梅
    路段）為警查獲，於警訊時供稱前開自小客車係被告借予友人為其論據。訊之被
    告堅決否認有何竊盜取前開自小客車犯行，辯稱前開自小客係伊向友人借得，並
    非伊所竊取等語。經查：被告於警訊時即供稱前開自小客車係於八十七年九月十
    日在新竹市○○路向綽號「黑仔」的友人借得，嗣於九月十三日凌晨一時許借予
    友人庚○○載朋友回台北，並提供連絡「黑仔」之行動電話號碼。証人庚○○於
    本院亦証稱前開自小客車係向被告借得的，被告稱係向友人借的，被告交車給伊
    沒幾個小時就為警查獲，為警查獲後被告有說向誰借的，但是誰伊不清楚，好像
    說是一個叫黑什麼的，警察說到檢方後再打電話（被告提供之電話號碼）。是被
    告前開所辯，尚非顯不足採。本件僅以被告持有前開自小客車之事，認定被告有
    竊取前開自小客車犯行，尚非無合理懷疑存在。則此部分與前揭有罪判決部分即
    無連續犯之裁判上一罪關係，本院尚不得併予審酌，應由檢察官另予偵究，併此
    敘明。
六、據上論斷，應依刑事訴訟法第二百九十九條第一項前段，刑法第五十六條、第三
    百二十條第一項、第四十七條、第三十八條第一項第二款，竊盜犯贓物犯保安處
    分條例第三條第一項第一款、第四條、第五條第一項前段，罰金罰鍰提高標準條
    例第一條前段，判決如主文。
本案經檢察官許麗美到庭執行職務
中      華      民      國      八十九  年      一      月      六      日
                                臺灣新竹地方法院刑事第二庭
                                    法      官    鄭    文    祺
右正本證明與原本無異。
如不服本判決，應於判決送達後十日內向本院提出上訴狀( 應附繕本 )，上訴於
臺灣高等法院。
                                    書  記  官    郭    廷    耀
中      華      民      國      八十九  年      一      月      六      日
論罪科刑法條
刑法第三百二十條第一項：
意圖為自己或第三人不法之所有，而竊取他人之動產者，為竊盜罪，處五年以下有期
徒刑、拘役或五百元以下罰金。
附表：
┌─┬──────┬──────┬───────────────────┐
│編│時        間│  地      點│  行                                為│
│號│            │            │                                      │
├─┼──────┼──────┼───────────────────┤
│  │八十七年八月│新竹市○○街│以戊○○所有之鑰匙一支，竊取乙○○所有│
│一│六日十九時許│與國華街口  │，已於八十七年八月二日在新竹市○○街四│
│  │            │            │十五號前遭不詳人所竊取而停放在上址之Ｈ│
│  │            │            │ＰＢ四九二號機車。嗣於八十七年八月十三│
│  │            │            │日十七時四十分許騎乘前開機車在新竹市光│
│  │            │            │華東街與光華二街口為警查獲。          │
├─┼──────┼──────┼───────────────────┤
│  │八十七年九月│新竹市○○街│見丙○○所有之ＨＴＱ一九二號機車停放在│
│二│十五日十八時│三十九號前  │上址且鑰匙未取下，即逕行發動而竊取前開│
│  │許          │            │機車。嗣於八十七年九月十七日十六時三十│
│  │            │            │分許，騎乘前開機車在新竹縣竹東鎮○○街│
│  │            │            │九號前為警查獲。                      │
├─┼──────┼──────┼───────────────────┤
│  │八十七年十一│新竹市○○路│以戊○○所有之鑰匙一支，竊取停放在上址│
│三│月二十一日下│一段三十七號│之丁○○所有之ＲＪＴ─六四一號機車。嗣│
│  │午十八時許  │前          │於八十七年十一月二十四日二十一時五許，│
│  │            │            │在新竹市○○路二十號旁準備騎乘前開機車│
│  │            │            │離去時為警查獲。                      │
├─┼──────┼──────┼───────────────────┤
│  │八十八年九月│新竹市竹蓮市│以戊○○所有之鑰匙，竊取黃明發所有，由│
│四│二十四日    │場          │甲○○騎用，已於八十六年七、八月間在新│
│  │            │            │竹科學園區後門附近為不詳人士所竊取之已│
│  │            │            │由不詳人士懸掛辛○○所有之ＨＮＷ─八八│
│  │            │            │七號車牌之引擎號碼ＨＧ─０一四０八六號│
│  │            │            │機車（原車牌號碼ＰＵＮ─一０六）。嗣於│
│  │            │            │八十八年九月二十四下十七時五十分許，騎│
│  │            │            │乘前開機車在新竹縣竹東鎮○○路與興農街│
│  │            │            │口為警查獲。                          │
├─┼──────┼──────┼───────────────────┤
│  │八十八年九月│新竹市○○路│見郭雅美所有已於八十八年九月二十日十八│
│五│二十六日上午│遠東百貨旁  │時許在新竹市○○路三００號為不詳人士竊│
│  │十一時許    │            │取之ＰＨＨ─五三一號機車停在上址，鑰匙│
│  │            │            │未取下，即逕行發動前開機車而竊取之。嗣│
│  │            │            │於八十八年九月二十六日十七時二十分許，│
│  │            │            │騎乘前開機車在新竹市○○路與民生路口為│
│  │            │            │警查獲。                              │
├─┼──────┼──────┼───────────────────┤
│  │八十八年十一│桃園市○○路│在家樂福量販店內選購內褲一件，並趁機將│
│六│月二十六日十│一五九三號家│店內峰牌香菸二條（二十包）藏置於所穿著│
│  │五時許      │樂福量販店  │之夾克內，而竊取前開香菸。嗣於同日十六│
│  │            │  │時二十分許結帳時，為家樂福量販店員工發│
│  │            │            │現報警查獲。                          │
│  │            │            │                                      │
└─┴──────┴──────┴───────────────────┘


司法院資訊處製作；財團法人民間司法改革基金會備份。
